hu: Pneumatikus szállítószalag működése: Sűrített fázis; Hígított fázis; Öko fázis; Egyéb
pt-PT: Operação de transportadora pneumática: Fase densa; Fase diluída; Ecofásico; Outro
da: Pneumatisk transportørdrift: Tæt fase; Fortyndet fase; Øko-fase; Andet
fr: Fonctionnement du convoyeur pneumatique: Phase dense; Phase diluée; Phase éco; Autre
sk-SK: Prevádzka pneumatického dopravníka: Hustá fáza; Zriedená fáza; Eko fáza; Iné
es: Funcionamiento del transportador neumático: Fase densa; Fase diluida; Fase eco; Otros
vi: Vận hành băng tải khí nén: Pha đậm đặc; Pha loãng; Pha sinh thái; Khác
en: Pneumatic conveyor operation: Dense phase; Dilute phase; Eco phase; Other
lt-LT: Pneumatinio konvejerio veikimas: Didelio tankio fazė; Skiedimo fazė; Ekologinė fazė; Kita
fi: Pneumaattisen kuljettimen toiminta: Sakea faasi; Laimennettu faasi; Ympäristöfaasi; Muu
de: Betrieb der pneumatischen Förderanlage: Dichte Phase; Verdünnungsphase; Eco-Phase; Sonstiges
sv: Pneumatisk transportördrift: Tät fas; Utspädd fas; Ekofas; Övrigt
ro-RO: Funcționarea transportorului pneumatic: Faza densă; Faza diluată; Faza eco; Altele
pl: Obsługa przenośnika pneumatycznego: Faza gęsta; Faza rozcieńczona; Faza eko; Inne
zh-TW: 氣動輸送機操作: 密相; 稀相; 環保相; 其他
th: การทำงานของสายพานลำเลียงแบบนิวเมติก: แบบระบบหนาแน่น; แบบระบบเบาบาง; แบบอีโค; อื่นๆ
it: Funzionamento del trasportatore pneumatico: Fase densa; Fase diluita; Fase ecologica; Altro
ru: Работа пневматического конвейера: Плотная фаза; Разбавленная фаза; Экофаза; Другое
hr-HR: Rad pneumatske pokretne trake: Gusta faza; Razrijeđena faza; Ekološka faza; Ostalo
pt-BR: Operação do transportador pneumático: Fase densa; Fase diluída; Eco phase; Outro
el: Λειτουργία πνευματικού μεταφορέα: Πυκνή φάση; Αραιωμένη φάση; Οικολογική φάση; Άλλο
nb: Pneumatisk transportørdrift: Tett fase; Fortynnet fase; Økofase; Annet
zh-CN: 气动输送机操作: 密相; 稀相; 生态阶段; 其他
sl-SI: Delovanje pnevmatskega transporterja: Gosta faza; Razredčena faza; Eko faza; Drugo
tr: Pnömatik konveyör çalışması: Yoğun faz; Seyrek faz; Eko faz; Diğer
nl: Bediening pneumatische transportband: Dichte fase; Verdunde fase; Eco-fase; Andere
cs: Provoz pneumatického dopravníku: Hustá fáze; Ředicí fáze; Ekofáze; Jiné
ja: 空気コンベヤーの運転: 濃厚相; 希薄相; エコフェーズ; その他
ko: 뉴매틱 컨베이어 작동: 조밀상; 희박상; 에코 페이즈; 기타
bg-BG: Работа с пневматичен конвейер: Гъста фаза; Разредена фаза; Екофаза; Други